---
title: "UTS DMKM"
author: "Komang Uning Sari Devi"
date: "10/27/2020"
output: html_document
---

JUDUL : DATA MODELING DENGAN

langkah-langkah data mining :
1. data selection (cek korelasi)
2. pre-processing/cleaning
3. transformation
4. data mining
5. interpretation and evaluation

cek outlier :
boxplot(data$value, main="value", sub=paste("outlierrow : " , boxplot.stats(test$value)$out))

nilai_outlier<-boxplot.stats(test$value)$out
which.boxplot.stats(test$value)$out
nilai_outlier


_Library_
```{r}
library(dplyr)
library(visdat)
library(corrplot)
library(neuralnet)
library(party)
library(caret)

```
_data selection_
```{r}
setwd("C:/Users/UNING/Documents/datmin")
sonar
str(sonar)
dim(sonar)
sapply(sonar, function(x) sum(is.na(x))) #tidak ada missing value
```

```{r}
set.seed(1234)
sampel <- sample(2,nrow(sonar),replace = T, prob = c(0.8,0.2))
data_train <- sonar[sampel==1, ]
data_test <- sonar[sampel==2, ]
print(paste("Jumlah data training :", nrow(data_train)))
print(paste("Jumlah data test :", nrow(data_test)))
head(data_train)
```
```{r}
colnames(sonar)
model<-neuralnet(X61~., data = data_train, hidden = 3, err.fct = "ce", linear.output = FALSE)
model$result.matrix
win.graph()
plot(model)

#evaluasi
pred1 <- compute(model,data_test[1:61])
pred1.r <- round(pred1$net.result)

#confusion matrix
library(caret)
head(sonar)
sonar[,61]=as.factor(sonar[,61])
```
sonar <- within(mtcars, {kategori <- Recode(X61,
          `"R"=1;"M"=0,
          as.numeric=TRUE)
})
confusionMatrix(pred1.r,data_test$X61)


